【裁判字號】    92,訴,1704
【裁判日期】    921031
【裁判案由】    毒品危害防制條例
【裁判全文】
臺灣板橋地方法院刑事判決                        九十二年度訴字第一七四號
    公  訴  人  臺灣板橋地方法院檢察署檢察官
    被      告  甲○○
右列被告因毒品危害防制條例案件，經檢察官聲請簡易判決處刑（九十二年度毒偵字
第三九０號）及移
宜以簡易判決處刑，移
有罪之陳述，經告知簡式審判程序之旨，並聽取當事人之意見後，本院裁定由受命法
官獨任進行簡式審判程序，並判決如左：
    主  文
甲○○連續施用第二級毒品，累犯，處有期徒刑陸月。扣案之第二級毒品安非他命（
淨重零點零陸公克）沒收銷毀之。又施用第一級毒品，累犯，處有期徒刑拾月。扣案
之第一級毒品海洛因（淨重零點肆參公克）沒收銷毀之。應執行有期徒刑壹年貳月。
扣案之第二級毒品安非他命（淨重零點零陸公克）、第一級毒品海洛因（淨重零點肆
參公克）均沒收銷毀之。
    事  實
一、甲○○曾因違反麻醉藥品管理條例案件，經臺灣高等法院以八十五年度上易字第
    六０四二號判處有期徒刑八月確定，於民國八十八年一月十五日假釋付保護管束
    ，於同年七月十八日期滿，所餘刑期內未經撤銷假釋，其未執行之刑，以已執行
    論。猶不知警惕，又因施用毒品，經本院以九十年度毒聲字第二五三二號裁定送
    勒戒處所觀察、勒戒，經觀察、勒戒後，認有繼續施用毒品傾向，再經本院以九
    十年度毒聲字第二七三六號裁定令入戒治處所施以強制戒治一年，於九十一年七
    月四日執行期滿，並經臺灣板橋地方法院檢察署於九十一年八月十四日以九十一
    年度戒毒偵字第三七二號為不起訴處分確定。詎其仍未戒除毒癮，復分別基於施
    用第二級毒品安非他命（以下簡稱安非他命）之概括犯意，及施用第一級毒品海
    洛因（以下簡稱海洛因）之犯意，自九十二年一月初某日起至同年五月二十九日
    止，先後多次在臺北縣板橋市○○路○段五０五巷九號住處及同縣泰山鄉○○路
    ○段三三一巷三號等地，以將安非他命置放於吸食器中，在其下以火燒烤，使安
    非他命化成煙霧，再以口鼻吸其煙氣之方法施用安非他命。另於九十二年一月十
    八日在同縣泰山鄉○○路○段三三一巷三號，將海洛因與安非他命一起放置於吸
    食器中，在其下以火燒烤，再以口鼻吸其煙氣之方法施用海洛因。嗣於九十二年
    一月十八日晚間十一時三十分許，為警在上址當場查獲，並扣得其所持有之安非
    他命一小包（淨重零點零六公克）、海洛因一小包（淨重零點四三公克）。並經
    本院以九十二年度毒聲字第一二一七號裁定令入戒治處所施以強制戒治一年。
二、案經台北縣政府警察局新莊分局報告臺灣板橋地方法院檢察署檢察官偵查起訴及
    移送併案審理。
    理  由
一、右揭事實，業據被告甲○○於本院審理中坦承不諱，且其於九十二年一月十八日
    為警查獲後所採集之尿液，經送往臺灣檢驗科技股份有限公司檢驗結果，呈安非
    他命類及鴉片類陽性反應，有該公司九十二年一月三十日濫用藥物尿液檢驗報告
    乙紙在卷可稽，再經本院送往法務部調查局複驗結果，仍呈現嗎啡及甲基安非他
    命陽性反應，有該局調科壹字第０九二六二六一三六四０號檢驗通知書乙紙附卷
    可稽。為警查獲時被告所持有之結晶一包，經送往法務部調查局檢驗結果，確含
    甲基安非他命成分，淨重零點零六公克，有該局九十二年九月十七日鑑定通知書
    乙紙在卷可憑。同時查獲之白粉，經送往該局檢驗結果，確含海洛因成分，淨重
    零點四三公克，有該局九十二年八月二十八日鑑定通知書乙紙附卷可按。足徵被
    告自白與事實相符，被告應確有連續施用第二級及施用第一級毒品犯行。又被告
    曾因施用毒品，經本院以九十年度毒聲字第二五三二號裁定送勒戒處所觀察、勒
    戒，經觀察、勒戒後，認有繼續施用毒品傾向，再經本院以九十年度毒聲字第二
    七三六號裁定令入戒治處所施以強制戒治一年，於九十一年七月四日執行期滿，
    並經臺灣板橋地方法院檢察署於九十一年八月十四日以九十一年度戒毒偵字第三
    七二號為不起訴處分確定，有臺灣高等法院被告全國前案紀錄表、前開不起訴處
    分書各乙紙在卷足憑，足徵被告經強制戒治期滿，由檢察官為不起訴處分後，五
    年內再犯毒品危害防制條例第十條之罪。本件事證明確，被告犯行均洵堪認定。
二、查海洛因、安非他命分別為毒品危害防制條例第二條第二項第一款、第二款明定
    之第一級、第二級毒品，均不得持有、施用及販賣。核被告施用安非他命之所為
    ，係犯同法第十條第二項之罪。其施用海洛因之所為係犯毒品危害防制條例第十
    條第一項之罪。其施用安非他命、海洛因前後分別持有安非他命及海洛因之低度
    行為應為施用之高度行為所吸收，均不另論罪。其先後多次施用安非他命行為，
    時間緊接，方法相同，觸犯構成要件相同之罪名，顯係基於概括犯意反覆為之，
    應依連續犯之規定論以一罪，並加重其刑。再其所犯上開二罪，犯意各別，行為
    不同，應予分論併罰。又被告曾因違反麻醉藥品管理條例案件，經臺灣高等法院
    八十五年度上易字第六０四二號判處有期徒刑八月確定，於八十八年一月十五日
    假釋付保護管束，於同年七月十八日期滿，所餘刑期內未經撤銷假釋，其未執行
    之刑，以已執行論，亦有前開臺灣高等法院被告全國前案紀錄表乙紙在卷可憑，
    其受有期徒刑之執行完畢，五年以內再犯有期徒刑以上之本罪，為累犯，均應依
    法加重其刑（施用第二級毒品部分遞加重其刑）。公訴人雖僅就被告於台灣板橋
    地方法院檢察署九十一年八月十四日以九十一年度戒毒偵字第三七二號為不起訴
    處分後之五年內之某時，施用第二級毒品犯行提起公訴，然檢察官就犯罪事實一
    部起訴者，其效力及於全部，本件被告其餘先後多次施用安非他命之犯行，與前
    揭論罪科刑部分，有連續犯裁判上一罪關係，已如前述，本院自得併予審究。爰
    審酌施用安非他命及海洛因對身心產生的危害、被告施用期間長短、次數，業經
    觀察、勒戒並強制戒治卻仍無法戒除施用毒品之惡習，顯見戒除毒癮之意志薄弱
    ，兼衡其犯罪之動機、目的、手段、品行、坦承犯行之犯罪後態度等一切情狀，
    分別量處如主文所示之刑，並定其應執行之刑。
三、扣案之安非他命（淨重零點零六公克）、海洛因（淨重零點四三公克）分別為查
    獲之第二級、第一級毒品，均應依毒品危害條例第十八條第一項前段宣告沒收銷
    燬之。
據上論斷，應依刑事訴訟法第四百五十二條、第二百七十三條之一第一項、第二百九
十九條第一項前段，毒品危害防制條例第十條第一項、第二項、第十八條第一項前段
，刑法第十一條前段、第五十六條、第四十七條、第五十一條第五款，判決如主文。
本案經檢察官黃正綱到庭執行職務。
中      華      民      國    九十二    年     十     月     三十一     日
                                       臺灣板橋地方法院刑事第五庭
                                           法  官   張   宏   節
右正本證明與原本無異。
如不服本判決，應於判決送達後十日內向本院提出上訴狀。
                                           書記官   李   淑   秋
中      華      民      國    九十二    年     十     月     三十一     日
附錄本案論罪科刑法條全文
毒品危害防制條例第十條：
施用第一級毒品者，處六月以上五年以下有期徒刑。
施用第二級毒品者，處三年以下有期徒刑。


司法院資訊處製作；財團法人民間司法改革基金會備份。
